# 请教陈老师：计提过减值的可供出售金融资产首次执行新金融工具准则重分类

提问人：alexwaung 时间：2019-12-29 08:05:10
陈老师您好，打扰您了，想请教您一个问题：
公司原计入 “可供出售金融资产” 的权益工具投资，假设 2018 年 12 月31 日余额为 5,000 万，已计提减值准备 400 万，首次执行 CAS22 重分类其他权益工具投资，盈余公积比例 10%，不考虑所得税影响的情况下这块减值该如何重分类？
看到陈老师回复 “但前期如果计提过减值准备的，则减值损失的影响金额要从留存收益转入其他综合收益的负数”。
请问下面的处理是否正确？谢谢！
借：其他权益工具投资 4600 万
借：可供出售金融资产-减值准备 400 万
贷：可供出售金融资产-投资成本 5000 万
借：年初其他综合收益-FVOCI 减值 400 万
贷：年初未分配利润 360 万
贷：年初盈余公积 40 万
P.s. 导致的结果其他综合收益借方 400 万，不是意味着其他权益工具投资公允价值 =4600 万 +400万 =5000 万了嘛，有点不太理解。
感谢陈老师回复，提前祝您新年快乐，身体健康！@chenyiwei

回答人：chenyiwei
你的做法要成立，必须有一个前提： 2019 年 1 月 1 日该项金融资产的公允价值等于原准则下计提减值后的账面价值。由于原准则下对无活跃市场、公允价值不能可靠计量的可供出售权益工具投资要求按成本计量，且减值准备一旦计提不得转回，所以很可能出现 2019 年 1 月 1 日的公允价值不同于原准则下账面价值的情况。此时两者之间的差额也要调整其他综合收益，需要注意。
另外，借记 “其他权益工具投资”4600 万，应分拆为借记 “其他权益工具投资——成本”5000 万和贷记“其他权益工具投资——公允价值变动”400万。